【裁判字號】    95,上易,1212
【裁判日期】    950928
【裁判案由】    竊盜
【裁判全文】
臺灣高等法院刑事判決                95年度上易字第1212號
上  訴  人  台灣桃園地方法院檢察署檢察官
被      告  丁○○
                    （現另案於臺灣桃園監獄執行中）
上列上訴人因被告竊盜案件，不服臺灣桃園地方法院95年度易緝
字第4號，中華民國95年5月17日第一審判決（起訴案號：臺灣桃
園地方法院檢察署94年度偵字第14892號），提起上訴，再由檢
察官請求併案審理（併案案號：臺灣桃園地方法院檢察署95年度
偵字第11699、12592、12593、14665號），本院判決如下：
    主  文
原判決撤銷。
丁○○連續犯結夥攜帶兇器夜間侵入住宅竊盜罪，處有期徒刑壹
年陸月。
扣案之鐵撬參支沒收之。
    事  實
一、丁○○原來從事美髮工作，自民國94年3月間起，為替其未
    婚妻清償卡債，先向地下錢莊所借錢，但仍無法返還全部債
    務，無心繼續上班而結束美髮工作，嗣至94年6月間其未婚
    妻產子後，更需用錢，遂意圖為自己不法之所有，基於竊盜
    之概括犯意，有時自己1人，有時則與他人共同，為下列竊
    盜行為：
  (1)於94年6月24日11時10分許，與年籍不詳綽號「阿義」及「
    奧迪」之成年男子，結夥3人共同先毀損桃園縣龍潭鄉○○
    路18號房屋之門鎖，再進入屋內竊得黃順延家裡所有之電視
    1台、珍珠項鍊1條、鑽石項鍊1條、金項鍊1條、手錶1只、
    現金新台幣（下同）7000元、DVD1台及車號為3025-KP5自小
    客車1輛（侵入住宅部分未據告訴）。
  (2)於94年7月9日凌晨4時10分許，與莊育景（因連續犯結夥攜
    帶兇器夜間侵入住宅竊盜罪，業由原審法院94年度簡上字第
    398號判處有期徒刑1年4月確定），共同先毀損桃園縣大溪
    鎮○○路○段1號仁安宮（無人居住之建築物）之窗戶，再穿
    過窗戶進入廟內竊得該廟所有之公德箱內之現金8000元（侵
    入建築物部分未據告訴）。
  (3)於94年7月30日凌晨6時20分許，與莊育景共同先將桃園縣楊
    梅鎮○○○街405號地下室之鐵門撐高，再進入屋內竊得庚
    ○○家裡所有之信用卡7張、手提電腦1部、相機2台、健保
    卡5 張及現金12000元。
  (4)於94年7月31日夜間18時許，與莊育景共同攜帶不知何人所
    有客觀上對於人之生命、身體、安全具有危險性足供兇器用
    之鐵撬，先將桃園縣大溪鎮○○路○段249號房屋之後門毀損
    撬開，再進入屋內竊得乙○○家裡所有之存摺2本及現金180
    00元。
  (5)於94年7、8月間，與莊育景共同先毀損桃園大溪鎮○○路○
    段27巷8號慶安商行之窗戶，再穿過窗戶進入店內竊得戊○
    ○所有之香菸50條及現金3000元（侵入建築物部分未據告訴
    ）。
  (6)於94年8月8日夜間22時許，與莊育景及年籍綽號「小陳」之
    成年男子共同攜帶莊育景所有客觀上對於人之生命、身體、
    安全具有危險性足供兇器使用之鐵撬3支，至桃園縣平鎮市
    ○○路○段41-1號14樓房屋處，由莊育景持「小陳」以不詳
    方式取得之該屋之大門鑰匙開啟大門後，持鐵撬在門外把風
    ，丁○○、「小陳」者則進入屋內竊取趙淑嬌家裡所有之電
    腦主機1部、鍵盤1個、喇叭1組。嗣於94年8月9日12時許，
    丁○○與莊育景等人復至桃園縣平鎮市○○路○段41-1號大
    廈欲行竊，但尚未著手進入，即於該大廈前為警查獲，並扣
    得莊育景所有上揭鐵撬3支。
  (7)於94年11月21日10時20分許，與王偉州（因犯竊盜罪，業由
    原審法院95年度簡上字第237號判處拘役59日確定）共同至
    桃園縣八德市○○路○段433號全迎彩券行，竊取丙○○所有
    之刮刮樂彩券332張。
  (8)於94年11月24日夜間18時20分許，先毀損桃園縣八德市○○
    ○街35-3號4樓之門鎖，再進入屋內竊取甲○○家裡所有之
    金飾1兩、洋酒10幾瓶、香水1瓶、皮包7個、套幣2套、旅行
    袋2個、現金（其中新台幣為20000元、美金500元、人民幣
    7000元）。
  (9)於94年12月5日凌晨6、7時許，在桃園縣中壢市○○○路28
    號前，因見由不詳人士所竊取之車牌號碼F6D-713號重型機
    車1部停置路邊（係車主謝騰達所有、由己○○使用，於94
    年12月1日19時許失竊），該機車鑰匙未拔取，竟轉動鑰匙
    ，開啟電門，竊取該車。
二、案經桃園縣政府警察局平鎮分局報請臺灣桃園地方法院檢察
    署檢察官偵查起訴，再由檢察官請求併案審理。
    理  由
一、訊據被告丁○○除對有關於94年8月8日夜間22時許與莊育景
    及「小陳」共同攜帶鐵撬3支，竊取趙淑嬌家裡所有之物品
    ，及於94年11月24日夜間18時20分許，竊取甲○○家裡所有
    之物品之事實，加以否認有竊盜犯行，並辯稱94年8月8日夜
    間22時許，其所以會跟莊育景及「小陳」於當晚至趙淑嬌住
    處，乃莊育景及「小陳」先前曾至趙淑嬌住處偷東西，當晚
    要求伊一起進入屋內破壞現場，以免警察查得他們2人之指
    紋，但其聽到要破壞現場，伊不願意配合，最後當天晚上並
    未進入屋內偷東西，不久其等3人就離開該處；又伊印象中
    並未於94年11月24日夜間18時20分許，去甲○○住處偷東西
    云云外，對上揭其餘事實則坦承不諱。
二、經查：
  (1)被告於本院95年7月18日行準備程序時，稱對被害人趙淑嬌
    等人於警詢陳述之證據能力無意見，而觀諸卷內被害人趙淑
    嬌等人於警詢時之陳述，固均屬傳聞證據，惟本院審酌上開
    證據資料製作時之情況，尚查無違法不當及證明力明顯過低
    之瑕疵，且認為以之作為證據應屬適當，且被告亦未於本院
    言詞辯論終結前聲明異議，爰依刑事訴訟法第159條之5第1
    項、第2項規定，認卷內被害人趙淑嬌等人於警詢時之陳述
    有證據能力合先敘明。
  (2)被告有關上開事實欄一(1)、(2)、(3)、(4)、(5)、(7)及(9)所示之
    事實，業據被告坦承不諱，核與被害人黃順延、仁安宮之廟
    公賴仁貴、庚○○、乙○○、戊○○、丙○○及己○○分別
    於警詢及接受檢察官偵訊時，所證稱家裏、商店或宮廟如何
    失竊，及被竊物品內容之情節相符，及王偉州、莊育景所供
    稱與被告如何共同竊盜之情節亦相符，此外復有黃順延住處
    、仁安宮被竊現場所拍攝之照片14紙附卷可參，另經警方自
    仁安宮、黃順延住處現場分別採得之指紋送鑑定結果，均驗
    出與被告之指紋相符，此有內政部警政署刑事警察局94年8
    月22日刑紋字第0940119196號鑑驗書，及95年1月16日刑醫
    字第0950008513號鑑驗書附卷可佐，據此足見，被告此部分
    自白與事實相符，堪以採信，此部分事實，足堪認定。
  (3)被告雖稱無印象曾於94年11月24日夜間18時20分許，至甲○
    ○住處，竊取屋內物品之犯行云云，然94年11月24日夜間18
    時20分許，甲○○所住之桃園縣八德市○○○街35-3號4樓
    之門鎖先被人毀損，屋內之金飾1兩、洋酒10幾瓶、香水1瓶
    、皮包7個、套幣2套、旅行袋2個、現金（其中新台幣為200
    00元、美金500元、人民幣7000元）再被偷之事實，業據被
    害人甲○○於警詢時證述明確在卷（見95年度偵字第4124號
    卷第10、11頁），又有被害人甲○○報案之三聯單影本附卷
    可參（見95年度偵字第4124號卷第12頁），另經警方受理報
    案後，自甲○○住處現場採得之指紋送鑑定結果，驗出與被
    告之指紋相符，此有內政部警政署刑事警察局95年1 月13日
    刑紋字第0950000254號鑑驗書附卷可稽見95年度偵字第4124
    號卷第18頁），準此足徵，被告所稱無印象曾為此件竊盜犯
    行之辯解，尚不足採，蓋被告若未為此件竊盜犯行，警方如
    何於受理報案後，自甲○○住處現場採得與被告相符之指紋
    ，從而，被告確曾為此件竊盜犯行，亦堪認定。
  (4)被告雖否認曾於94年8月8日夜間22時許，與莊育景及「小陳
    」至趙淑嬌住處偷東西，並辯稱伊所以會跟莊育景及「小陳
    」於當晚至趙淑嬌住處，乃莊育景及「小陳」先前曾至趙淑
    嬌住處偷東西，當晚要求伊一起進入屋內破壞現場，以免警
    察查得他們2人之指紋，但其聽到要破壞現場，伊不願意配
    合，最後當天晚上並未進入屋內偷東西，不久其等3人就離
    開該處云云，然94年8月8日夜間22許，趙淑嬌所住之桃園縣
    平鎮市○○路○段41-1號14樓處，被竊電腦主機1部、鍵盤1
    個、喇叭1組之事實，業據被害人趙淑嬌於警詢時證述明確
    在卷（見94年度偵字第14892號卷第45頁第2、3行），核與
    莊育景於原審法院94年度易字第1229號案件94年10月26日訊
    問及94年度簡上字第398號案件94年10月28日審理時，坦承
    與本件被告及「小陳」共同攜帶其所有之鐵撬3支，至桃園
    縣平鎮市○○路○段41-1號14樓房屋處，由其持「小陳」以
    不詳方式取得之該屋之大門鑰匙開啟大門後，持鐵撬在門外
    把風，本件被告及「小陳」者則進入屋內竊取趙淑嬌家裡所
    有之電腦主機1部、鍵盤1個、喇叭1組等情（見原審法院94
    年度易字第1229 號卷第18頁，原審法院95年度易緝字第4號
    卷第162頁）相符，且莊育景因犯包含此件竊取趙淑嬌家裏
    物品之連續犯結夥攜帶兇器夜間侵入住宅竊盜犯行，業由原
    審法院94年度簡上字第398號判處有期徒刑1年4月確定，亦
    有該判決附卷可參，另被告與莊育景等人於94年8月9日12時
    許，復至桃園縣平鎮市○○路○段41-1號大廈欲行竊，但尚
    未著手進入，即於該大廈前為警查獲，並扣得莊育景所有上
    揭鐵撬3支之事實，業據被告自承在卷，核與莊育景所共承
    之情節一致，復有鐵撬3支扣案可資佐證，足見被告所稱94
    年8月8日夜間22許，至被害人趙淑嬌住處，純粹想要破壞趙
    淑嬌屋內莊育景與「小陳」之指紋，但最後仍無進入屋內偷
    東西之辯解，顯係卸責之詞，委無可取，被告上開94年8月8
    日夜間22許，至被害人趙淑嬌住處行竊之事實，可堪認定。
    至於莊育景於警詢時，有關如何與本件被告及「小陳」共同
    竊取趙淑嬌住處物品之陳述，雖然先後有所不一，然徵之如
    前述莊育景於原審法院94年度簡上字第398號案件94年10 月
    28日審理時，業已明確供承犯罪內容，因此，尚不因莊育景
    於警詢時陳述之不一致，而影響被告犯行之認定，特此敘明
    。
三、綜上，本件事證明確。被告上開犯行，足堪認定，應予論罪
    科刑。
四、查鐵撬係為質地堅硬之鐵質所作成，可用以擊打、刺等方式
    加害人之生命、身體，客觀上具有危險性，自屬兇器之一種
    。又按刑法第321條第1項第3款所謂之「攜帶兇器」，祇須
    於行竊時攜帶具有危險性之兇器為已足，該兇器不必原屬行
    竊者本人所有，亦不以自他處攜至行竊處所為必要，縱在行
    竊場所隨手拾取應用，其有使人受傷害之危險既無二致，自
    仍應屬上述「攜帶兇器」之範疇（最高法院90年台上字第12
    61號判決參照）。核事實欄一(1)部分被告所為係犯刑法第32
    1條第1項第2款、第3款之結夥毀壞門扇竊盜罪；事實欄一(2)
    部分被告所為係犯刑法第321條第1項第2款之毀越安全設備
    竊盜罪；事實欄一(3)部分被告所為係犯刑法第321條第1項第
    1款之夜間侵入住宅竊盜罪；事實欄一(4)部分被告所為係犯
    刑法第321條第1項第1款、第2款、第4款之攜帶兇器毀壞門
    扇夜間侵入住宅竊盜罪；事實欄一(5)部分被告所為係犯刑法
    第321條第1項第2款之毀越安全設備竊盜罪；事實欄一(6)部
    分被告所為係犯刑法第321條第1項第1款、第3款、第4款之
    結夥攜帶兇器夜間侵入住宅竊盜罪；事實欄一(7)部分被告所
    為係犯刑法第320條第1項之竊盜罪；事實欄一(8)部分被告所
    為係犯刑法第321條第1項第1款、第2款之毀壞門扇夜間侵入
    住宅竊盜罪；事實欄一(9)部分被告所為係犯刑法第320條第1
    項之竊盜罪。被告上開9次行為，時間緊接，所犯構成要件
    均相同，且被告自承「本來有在從事美髮的工作，後來到94
    年3月因為我未婚妻刷了很多卡，我跟地下錢莊借錢，我沒
    有辦法還錢，他們就去公司鬧，所以沒有辦法上班，後來還
    有去做壹些粗工，後來6月份我未婚妻生孩子，我需要費用
    ，所以才會犯案，那段時間我沒有工作。」（見本院95 年7
    月18日準備程序筆錄），可見被告上開犯行係出於一個犯罪
    預定計劃無訛，足徵被告係基於概括犯意為之。另被告犯罪
    後，刑法第320條第1項之法定刑，已因中華民國刑法施行法
    增定第1之1條「中華民國94年1月7日刑法修正施行後，刑法
    分則編所定罰金之貨幣單位為新臺幣。」、「94年1月7日刑
    法修正時，刑法分則編未修正之條文定有罰金者，自94 年1
    月7日刑法修正施行後，就其所定數額提高為30倍。但72 年
    6月26日至94年1月7日新增或修正之條文，就其所定數額提
    高為3倍。」，另刑法第56條連續犯、第28條共犯、第38 條
    沒收等規定，亦於95年7月1日修正生效，足見被告行為後，
    法律有變更，依新法第2條第1項規定，比較刑法修正前後規
    定（含法律適用應整體適用不得割裂適用之法理）結果，修
    正後之刑法規定未較修正前規定有利於被告，是本件被告之
    上開各犯行，應依行為時即修正前之刑法第56條連續犯規定
    ，依情節較重之刑法第321條第1項第1款、第3款、第4款之
    結夥攜帶兇器夜間侵入住宅竊盜罪，論以1罪。又檢察官雖
    未對被告如事實欄一(1)、(2)、(3)、(4)、(5)、(7)、(8)及(9)部分
    之犯行起訴（僅請求併案審理），然如前述被告此部分犯行
    與已起訴之犯行（即事實欄一(6)部分）具連續犯裁判上1 罪
    關係，自為起訴效力所及，本院自應併予審理。又被告與「
    阿義」及「奧迪」，就事實欄一(1)部分，有共同犯意聯絡；
    被告與莊育景就事實欄一(2)、(3)、(4)、(5)部分，有共同犯意
    聯絡；被告與莊育景及「小陳」就事實欄一(6)部分，有共同
    犯意聯絡；被告與與王偉州就事實欄一(7)部分，有共同犯意
    聯絡。應依行為時即修正前之刑法第28條規定，論以共同正
    犯。
五、原審未詳加勾稽，遽信被告之辯解而為被告無罪之判決，尚
    有未洽；另原審未及審酌檢察官於本院審理時，始移請併案
    審理部分，暨如前述上開刑法第320條第1項、第56條、第28
    條及第38條業已修正，原審亦未及審酌，均有未洽。檢察官
    上訴指摘原判決，有所不當，請求撤銷原判決，為有理由，
    自應由本院將原判決撤銷改判。爰審告犯罪之動機，及其連
    續9次竊盜犯行，其動輒任意竊取他人財物之舉，至為可議
    ，尤其於夜間攜帶兇器侵入住宅竊盜，危害住戶居家安寧甚
    大，再參酌其所竊得財物之價值，暨犯罪後態度及共犯莊育
    景於另案判處有期徒刑1年4月確定等一切情狀，量處如主文
    第2項所示之刑。扣案鐵撬3支，係共犯莊育景所有，且係供
    共同犯罪所用之物，業據共犯莊育景於原審法院94年度簡上
    字第398號案件審理時供明在卷，應依行為時即修正前之刑
    法第38條第1項第2款規定，宣告沒收。
六、檢察官併案意旨另略以：被告於95年8月間，基於竊盜犯意
    ，至桃園縣大溪鎮○○路○段1號仁安宮，竊得該廟所有之公
    德箱內之現金10000元及電腦1台，因認被告另涉有刑法第32
    0條第1項竊盜罪嫌云云。訊據被告固自承於95年7月9日凌晨
    4時10分許，與莊育景在仁安宮竊得8000元【即事實欄一(2)
    部分犯行】，但辯稱並未偷第2次等語（見本院95年8月17日
    審判程序筆錄），經查證人即仁安宮廟公賴仁貴，固於警詢
    時稱仁安宮94年7、8月共被偷了2次，第1次僅有現金被偷，
    第2次除現金還有電腦被偷等語（見95年度偵字第1307號卷
    第37頁），然由於賴仁貴亦同時稱其沒有看到第2次偷東西
    之人，不知道是否為本件被告所為等語（見95年度偵字第13
    07號卷第37頁），可見單以賴仁貴之陳述，尚難證明被告確
    曾對仁安宮有第2次竊犯行，而卷內亦無其他證據，足以證
    明被告確曾對仁安宮有第2次竊犯行，是被告此部分犯行為
    不能證明，然由於檢察官對被告此部分犯行並未起訴，本院
    依法不得為審理，宜由檢察官另行處理，特此敘明。
據上論斷，應依刑事訴訟法第369條第1項前段、第364條、299條
第1項前段，刑法第2條第1項前段，修正前刑法第28條、第56條
、第321條第1項第1款、第3款、第4款、第38條第1項第2款，判
決如主文。
本案經檢察官沈世箴到庭執行職務。
中    華    民    國    95    年    9     月    28    日
                  刑事第十六庭審判長法  官  葉騰瑞
                                    法  官  莊明彰
                                    法  官  黃俊明
以上正本證明與原本無異。
不得上訴。
                                    書記官  廖婷璇
中    華    民    國    95    年    9     月    28    日
附錄：本案論罪科刑法條全文
刑法第321條
犯竊盜罪而有左列情形之一者，處6月以上、5年以下有期徒刑：
一  於夜間侵入住宅或有人居住之建築物、船艦或隱匿其內而犯
之者。
二  毀越門扇、牆垣或其他安全設備而犯之者。
三  攜帶兇器而犯之者。
四  結夥三人以上而犯之者。
五  乘火災、水災或其他災害之際而犯之者。
六  在車站或埠頭而犯之者。
前項之未遂犯罰之。


司法院資訊處製作；財團法人民間司法改革基金會備份。
